【裁判字號】    98,訴,35
【裁判日期】    980123
【裁判案由】    毒品危害防制條例
【裁判全文】
臺灣板橋地方法院刑事判決                98年度訴字第35號
公  訴  人  臺灣板橋地方法院檢察署檢察官
被      告  甲○○
                    （現於臺灣臺北監獄臺北分監執行中）
上列被告因違反毒品危害防制條例案件，經檢察官提起公訴（97
年度毒偵字第8591號），因其於準備程序中就被訴事實為有罪之
陳述，經本院合議庭裁定由受命法官獨任進行簡式審判程序，判
決如下：
    主  文
甲○○施用第一級毒品，累犯，處有期徒刑捌月，扣案之海洛因
壹小包（毛重零點貳公克，淨重零點零參公克）及內含海洛因之
殘渣袋捌個均沒收銷燬之；又施用第二級毒品，累犯，處有期徒
刑伍月；應執行有期徒刑拾壹月，扣案之海洛因壹小包（毛重零
點貳公克，淨重零點零參公克）及內含海洛因之殘渣袋捌個均沒
收銷燬之。
    事  實
一、甲○○前於民國93年間因施用毒品案件，經本院以93年度毒
    聲字第1416號裁定送觀察、勒戒後，認無繼續施用毒品之傾
    向，由臺灣板橋地方法院檢察署檢察官以93年度核退毒偵字
    第1602號為不起訴處分確定，並於93年9 月23日釋放；另於
    91年間因違反洗錢防制法案件，經本院以91年度訴字第230
    號判決判處有期徒刑6 月，緩刑4 年確定；再於94年間因施
    用毒品、竊盜案件，經本院以94年度簡字第5121號、94年度
    易字第1585號判決各判處有期徒刑4 月、1 年確定，嗣撤銷
    前開緩刑，此三罪復經裁定減刑為3 月、2 月、6 月，後二
    罪並定應執行刑為有期徒刑7 月，再與前罪合併執行，而於
    96年9 月19日縮刑期滿執行完畢。詎其仍不知悔改，於97年
    10月14日17時10分許回溯前21小時又15分許內某時（起訴書
    載為97年10月14日18時33分許為警採尿前回溯26小時），在
    臺北縣土城市○○街2 巷14號13樓原租處內，以不詳方式施
    用第一級毒品海洛因一次；又另行起意，於97年10月14日17
    時10分許回溯前91小時又15分許內某時（起訴書載為97年10
    月14日18時33分許為警採尿前回溯96小時），在上址原租處
    內，將第二級毒品安非他命置於玻璃球內，點火燒烤後，再
    吸用所冒出之霧化氣體，以此方式施用安非他命一次。嗣於
    97年10月14日17時10分許，為警在上址原租處內查獲，並扣
    得其所有之海洛因1 小包（毛重0.2 公克，淨重0.03公克）
    及內含海洛因之殘渣袋8 個，並經警於同日21時55分許採其
    尿液送驗呈海洛因及安非他命代謝物陽性反應而悉上情。
二、案經臺北市政府警察局大安分局報請臺灣板橋地方法院檢察
    署檢察官偵查起訴。
    理  由
一、上揭事實，業據被告甲○○於本院審理中坦承不諱，並有其
    所有之海洛因1 小包（毛重0.2 公克，淨重0.03公克）及內
    含海洛因之殘渣袋8 個扣案可資佐證，而此扣案之海洛因1
    小包經送請交通部民用航空局醫務中心以氣相層析質譜儀法
    檢驗結果，確為毒品海洛因，此有該中心毒品鑑定書1 件紙
    在卷可稽；且被告於97年10月14日為警查獲後所採集之尿液
    檢體，經送請台灣尖端先進生技醫藥股份有限公司檢驗之結
    果，確有海洛因、安非他命代謝物陽性反應，有該公司出具
    之濫用藥物檢驗報告1 件在卷可稽；又被告雖供稱已忘記施
    用海洛因及安非他命之詳細時間，惟按海洛因經注射入人體
    後，約百分之80於24小時內自尿中排出，一般而言，尿液中
    能否驗出嗎啡陽性反應與其投與量、投與途徑、採尿時間、
    個人體質及檢驗方法之靈敏度有關，國外曾有文獻報導注射
    六毫克之海洛因鹽酸鹽，其代謝物嗎啡之平均可檢出之時限
    約為26小時〔行政院衛生署藥物食品檢驗局81年9 月8 日（
    81）藥檢壹字第8114885 號函參照〕；又安非他命經口服投
    與後約百分之70於24小時內自尿中排出，約百分之90於96小
    時內自尿中排出，且甲基安非他命成分之檢出與其投與方式
    、投與量、個人體質、採尿時間與檢測儀器之精確等諸多因
    素有關，因此僅憑尿液中呈安非他命陽性反應，並無法確實
    推斷吸食時間距採尿時間之長短，惟依據上述資料推斷，最
    長可能不會超過4 日〔行政院衛生署藥物食品檢驗局81年2
    月8 日（81）藥檢壹字第001156號函參照）。本件被告既於
    前述之97年10月14日21時55分許，經警所採集之尿液送驗結
    果，呈海洛因及安非他命代謝物陽性反應，顯見被告在前述
    採尿時間之前26時、96小時內，有施用海洛因及安非也命之
    犯行，惟扣除其於同日17時10分許為警查獲後至同日21時55
    分許，接受員警訊問並採尿前此段時間（即4 小時45分內）
    ，不致有施用海洛因、安非他命之行為，故依上開尿液檢驗
    報告及行政院衛生署藥物食品檢驗局函示之說明，被告於97
    年10月14日17時10分許為警查獲前之21小時15分內某時、91
    小時又15分內某時，確有施用海洛因、安非也命各一次之犯
    行。另被告前於93年間因施用毒品案件，經本院以93年度毒
    聲字第1416號裁定送觀察、勒戒後，認無繼續施用毒品之傾
    向，由臺灣板橋地方法院檢察署檢察官以93年度核退毒偵字
    第1602號為不起訴處分確定，並於93年9 月23日釋放；復於
    94年間因施用毒品案件，經本院以94年度簡字第5121號判決
    、94年度易字第1585號判決判處有期徒刑4 月確定，此有臺
    灣高等法院被告前案紀錄表1 份在卷可稽，其三犯施用毒品
    犯行，罪證明確，應予以依法論科。
二、按毒品危害防制條例分別將海洛因、安非他命列為第一、二
    級毒品管制，不得非法製造、運輸、販賣、轉讓、施用或持
    有，被告違反此項規定，施用第一級毒品海洛因及第二級毒
    品安非他命之行為，核係觸犯同條例第10條第1 項之施用第
    一級毒品罪及同條第2 項之施用第二級毒品罪。又被告持有
    海洛因及安非他命之低度行為，應為其施用之高度行為所吸
    收，均不另論罪。末查：被告前於91年間因違反洗錢防制法
    案件，經本院以91年度訴字第230 號判決判處有期徒刑6 月
    ，緩刑4 年確定；再於94年間因施用毒品、竊盜案件，經本
    院以94年度簡字第5121號、94年度易字第1585號判決各判處
    有期徒刑4 月、1 年確定，嗣經撤銷前開緩刑，此三罪復經
    裁定減刑為3 月、2 月、6 月，後二罪並定應執行刑為有期
    徒刑7 月，再與前罪合併執行，而於96年9 月19日縮刑期滿
    執行完畢，此有臺灣高等法院被告前案紀錄表在卷足憑，其
    受有期徒刑執行完畢後，5 年以內故意再犯本件有期徒刑以
    上之二罪，均為累犯，皆應依刑法第47條第1 項規定加重其
    刑。另被告所犯上開二罪，犯意各別，行為互殊，應分論併
    罰。爰審酌被告之品行、智識程度、施用海洛因、安非他命
    戕害身心、對社會治安可能之危害程度甚鉅，及被告前因施
    用毒品案件經送觀察、勒戒、經判決有期徒刑後，猶不思戒
    除惡習，仍一再施用海洛因、安非他命，洵不足取，以及被
    告犯罪後坦承犯行等一切情狀，各量處如主文所示之刑，以
    示懲儆，並依刑法第51條第5 款規定定其應執行之刑。至扣
    案之海洛因1 小包（毛重0.2 公克，淨重0.03公克）及內含
    海洛因之殘渣袋8 個，因殘渣與袋子無從分離，整體均係查
    獲之毒品，應依毒品危害防制條第18條第1 項前段規定，不
    問屬於犯人與否，均沒收銷燬之。
據上論斷，應依刑事訴訟法第273 條之1 第1 項、第299 條第1
項前段，毒品危害防制條例第10條第1 項、第2 項、第18條第1
項前段，刑法第11條前段、第47條第1 項、第51條第5 款，判決
如主文。
本案經檢察官賴建如到庭執行職務。
中    華    民    國    98    年    1     月    23    日
                    刑事第二庭  法  官  趙義德
以上正本證明與原本無異。
如對本判決不服，應於送達後10日內，向本院提出上訴狀。（應
抄附繕本）。
                                書記官  王君倚
中    華    民    國    98    年    2    月     3     日
附錄本案論罪科刑法條全文：
毒品危害防制條例第10條：
施用第一級毒品者，處6月以上5年以下有期徒刑。
施用第二級毒品者，處3年以下有期徒刑。


司法院資訊處製作；財團法人民間司法改革基金會備份。
